【裁判字號】    98,審訴,2042
【裁判日期】    980630
【裁判案由】    毒品危害防制條例
【裁判全文】
臺灣高雄地方法院刑事判決            98年度審訴字第2042號
公  訴  人  臺灣高雄地方法院檢察署檢察官
被      告  乙○○
                      2號
                    另案在臺灣高雄第二監獄執行中
指定辯護人  本院公設辯護人黃秋葉
上列被告因毒品危害防制條例案件，經檢察官提起公訴（98年度
毒偵字第1728號、第2288號），本院合議庭裁定由受命法官獨任
依協商程序審理，判決如下：
    主  文
乙○○施用第一級毒品，累犯，處有期徒刑玖月，扣案之注射針
筒壹支沒收；又施用第一級毒品，累犯，處有期徒刑玖月。應執
行有期徒刑壹年肆月，扣案之注射針筒壹支沒收。
    事實及理由
一、本件犯罪事實及證據，除犯罪事實中關於被告乙○○之前科
    紀錄更正為「乙○○曾因施用毒品案件，經本院以91年度毒
    聲字第2029號裁定送觀察、勒戒後，認有繼續施用毒品傾向
    ，而由本院以91年度毒聲字第2835號裁定令入戒治處所施以
    強制戒治，復經本院以91年度毒聲字第6844號裁定停止戒治
    ，於91年12月12日釋放出戒治處所，而於92年5 月26日戒治
    期滿執行完畢。嗣其於前開強制戒治執行完畢釋放後5 年內
    ，再犯施用毒品案件，經本院以94年度訴字第4370號、95年
    度訴字第3821號判決，分別判處有期徒刑1 年2 月、1 年確
    定，另因竊盜案件，經本院以95年度簡字第2886號判決，判
    處有期徒刑3 月確定，嗣經本院以96年度聲減字第3224號裁
    定，就上開案件予以減刑，並就本院94年度訴字第4370號、
    95年度簡字第2886號2 案定應執行刑為有期徒刑8 月，於96
    年11月19日執行完畢」；「在某不詳處所」更正為「在其上
    開住處內」；「分別為警查獲」更正為「分別為警查獲，並
    於98年2 月19日查獲時，扣得乙○○所有、供施用第一級毒
    品海洛因之注射針筒1 支」；證據部分補充「被告於本院審
    理中之自白」外，餘均引用檢察官起訴書之記載，如附件。
二、本件被告業已認罪，並經辯護人協助下與檢察官於審判外達
    成協商之合意，渠等合意內容為：被告願受科刑範圍如主文
    所載。經核被告所為，均係犯毒品危害防制條例第10條第1
    項之施用第一級毒品罪，而被告有上述之前科紀錄乙情，有
    臺灣高等法院被告前案紀錄表在卷可稽，其受有期徒刑執行
    完畢，5 年內故意再犯本件最重本刑為有期徒刑以上之2 罪
    ，為累犯，均應依刑法第47條第1 項規定加重其刑。此外，
    上開協商合意內容，並無刑事訴訟法第455 條之4 第1 項所
    列不得認罪協商之情形，本件既經檢察官聲請改依協商程序
    而為判決，本院爰不經言詞辯論，於協商合意範圍內為協商
    判決。
三、應適用之法條：刑事訴訟法第455 條之4 第2 項、第455 條
    之8 、第454 條第2 項，毒品危害防制條例第10條第1 項，
    刑法第11條前段、第47條第1 項、第51條第5 款、第38條第
    1 項第2 款。
四、本判決除有刑事訴訟法第455 條之4 第1 項第1 款、第2 款
    、第4 款、第6 款、第7 款所定情形之一，或違反同條第2
    項規定者外，不得上訴。
本案經檢察官陳麗琇到庭執行職務。
中    華    民    國    98    年    6     月    30    日
                  刑事第十庭    法  官  陳君杰
以上正本證明與原本無異。
如不服本判決應於收受判決後10日內向本院提出上訴書狀，並應
敘述具體理由。其未敘述上訴理由者，應於上訴期間屆滿後20日
內向本院補提理由書(均須按他造當事人之人數附繕本)「切勿逕
送上級法院」。
中    華    民    國    98    年    6     月    30    日
                                書記官  李承悌
附錄本判決論罪科刑法條全文：
毒品危害防制條例第10條第1項
施用第一級毒品者，處6 月以上5 年以下有期徒刑。
附件：
臺灣高雄地方法院檢察署檢察官起訴書
                                    98年度毒偵字第1782號
                                                第2288號
    被      告  乙○○  男  30歲（民國○○年○○月○日生）
                        住高雄縣大樹鄉○○路湖底2巷112號
                        國民身分證統一編號：Ｚ000000000號
上列被告因違反毒品危害防制條例案件，業經偵查終結，認應該
提起公訴，茲將犯罪事實及證據並所犯法條分敘如下：
            犯罪事實
一、乙○○曾因施用毒品案件，經臺灣高雄地方法院以95年度訴
    字第3821號判處有期徒刑1 年確定，經減刑並接續執行，甫
    於96年11月19日於執行中易科罰金而執行完畢。詎仍不知悔
    改，猶未戒除毒癮，(一)再基於施用第一級毒品海洛因之犯意
    ，於98年2 月15日12時許，在其位於高雄縣大樹鄉○○路湖
    底2巷112號住處廁所，以混水後注射方式，施用第一級毒品
    海洛因；(二)又基於施用第一級毒品海洛因之犯意，於98年 3
    月12日14時45分許為警採集尿液時起回溯48小時內某時，在
    某不詳處所，施用第一級毒品海洛因。嗣於同年2 月19日18
    時許及3 月12日14時許，分別為警查獲，經採尿送驗，均呈
    嗎啡陽性反應，而悉上情。
二、案經高雄縣政府警察局鳳山分局及高雄市政府警察局苓雅分
    局報告偵辦。
            證據並所犯法條
一、上揭犯罪事實，業據被告乙○○坦承不諱，核與「鳳山分局
    偵辦毒品案件嫌疑人尿液採集編號對照表」及「高雄市政府
    警察局苓雅分局煙毒麻藥案件嫌疑人尿液採證代碼對照表」
    各1 紙、「高雄市立凱旋醫院濫用藥物尿液檢驗報告」及「
    台灣檢驗科技股份有限公司」濫用藥物尿液檢驗報告」各 1
    紙結果一致，並有扣案之注射針筒1 支可資佐證，足認被告
    自白與事實相符，被告施用第一級毒品海洛因之犯行堪予認
    定。
二、核被告所為，係違反毒品危害防制條例第10條第1 項施用第
    一級毒品海洛因之罪嫌。被告所犯上開2 次施用第一級毒品
    及1 次施用第二級毒品等罪嫌間，犯意各別，行為互殊，請
    予分論併罰。被告曾受有期徒刑之執行完畢後，5 年以內故
    意再犯本件有期徒刑以上之罪，有刑案資料查註紀錄表1 紙
    在卷可查，請依刑法第47條第1項之規定加重其刑。
三、依刑事訴訟法第251條第1項提起公訴。
    此  致
臺灣高雄地方法院
中    華    民    國    98    年    4     月    29    日
                              檢  察  官   甲○○
上正本證明與原本無異
中    華    民    國    98    年    5     月    6     日
                              書  記  官   蔡淑雅
所犯法條：
毒品危害防制條例第10條第1項
施用第一級毒品者，處 6 月以上 5 年以下有期徒刑。


司法院資訊處製作；財團法人民間司法改革基金會備份。
